Images des répertoires du notaire Ambroise Leroy pour l'étude III
Archives nationales de France
Images des répertoires du notaire Ambroise Leroy pour l'étude III
5 août 1862 - 3 novembre 1891
MC/RE/III/23 - MC/RE/III/27
Leroy, Ambroise; Etude III
5 registres
Archives nationales de France
Minutes et répertoires: la loi 2008-696 du 15 juillet 2008 relative aux archives a fixé à 75 ans à compter de la date de l'acte, ou à 25 ans à compter de la date du décès de l'intéressé si ce délai est plus bref, le délai de communication des minutes et répertoires des notaires; ce délai est porté à 100 ans à compter de la date de l'acte si le document se rapporte à un mineur (code du Patrimoine, articles L213-2, 4e d et 5e).
Autres documents de l'étude (dossiers de clients, comptabilité...): s'agissant d'archives privées, ces documents sont communicables selon les modalités fixées par le déposant ou le donateur.
Certains documents ne sont pas accessibles sous leur forme originale en raison de leur mauvais état de conservation.
439 images numériques.
Registres entrés aux Archives nationales.
Images des répertoires de l’étude III
Archives de l'étude III
répertoire d'officier public ministériel
- Répertoire chronologique pour la période du 5 août 1862 au 12 décembre 1864, 5 août 1862 - 12 décembre 1864; MC/RE/III/23; Un registre de 100 feuillets soit l'équivalent de 200 pages de papier manuscrites, hauteur 35 x largeur 25 cm. Le registre est en bon état.
  Le registre contient aussi le répertoire du notaire Marcel Chandru pour la période du 28 octobre 1859 au 4 août 1862.
  Le répertoire contient les informations suivantes: 1. numéro de l'acte dans l'année; 2. date du jour; 3. nature de l'acte passé en brevet; 4. nature de l'acte passé en minute; 5. nom, prénom, domicile des parties, indication sur la situation et le prix des biens; 6. date de l'enregistrement de l'acte; 7. droits d'enregistrement.
  Attention: seuls les actes passés en minute sont conservés; les actes mentionnés dans le répertoire comme passés en simple brevet (colonne 3) ne sont pas conservés par les notaires et ne sont donc pas versés au Minutier (ils sont remis aux clients).
  répertoire
  - Liste chronologique des actes pour la période du 5 août au 31 décembre 1862, 5 août - 31 décembre 1862; 62 r°-69 r°; 8 pages.
  - Liste chronologique des actes pour la période du 2 janvier au 30 décembre 1863, 2 janvier - 30 décembre 1863; 69 r°-85 r°; 33 pages.
  - Liste chronologique des actes pour la période du 4 janvier au 12 décembre 1864, 4 janvier - 12 décembre 1864; 85 v°-100 v°; 31 pages.
- Répertoire chronologique pour la période du 17 décembre 1864 au 9 octobre 1872, 17 décembre 1864 - 9 octobre 1872; MC/RE/III/24; Un registre de 100 feuillets, soit l'équivalent de 100 pages manuscrites, hauteur 35 x largeur 25 cm. Le registre est en bon état.
  - Liste chronologique des actes pour la période du 17 au 31 décembre 1864, 17 décembre - 31 décembre 1864; 1 r°-1 v°; 2 pages.
  - Liste chronologique des actes pour la période du 2 janvier au 30 décembre 1865, 2 janvier - 30 décembre 1865; 1 v°-21 r°; 40 pages.
  - Liste chronologique des actes pour la période du 4 janvier au 29 décembre 1866, 4 janvier - 29 décembre 1866; 21 r°-35 v°; 30 pages.
  - Liste chronologique des actes pour la période du 3 janvier au 31 décembre 1867, 3 janvier - 31 décembre 1867; 35 v°-46 v°; 23 pages.
  - Liste chronologique des actes pour la période du 3 janvier au 28 décembre 1868, 3 janvier - 28 décembre 1868; 46 v°-61 r°; 30 pages.
  - Liste chronologique des actes pour la période du 4 janvier au 31 décembre 1869, 4 janvier - 31 décembre 1869; 61 r°-72 v°; 24 pages.
  - Liste chronologique des actes pour la période du 4 janvier au 30 octobre 1870, 4 janvier - 30 octobre 1870; 72 v°-79 v°; 15 pages.
    Il n'y a aucun enregistrement pour les mois de novembre et décembre 1870 en raison du siège de la capitale par les troupes prussiennes.
  - Liste chronologique des actes pour la période du 7 janvier au 30 décembre 1871, 7 janvier - 30 décembre 1871; 80 r°-88 r°; 17 pages.
    Il n'y a aucun enregistrement pour le mois de mai en raison des évènements de la Commune de Paris.
  - Liste chronologique des actes pour la période du 3 janvier au 9 octobre 1872, 3 janvier - 9 octobre 1872; 88 v°-100 v°; 25 pages.
- Répertoire chronologique pour la période du 9 octobre 1872 au 27 janvier 1880, 9 octobre 1872 - 27 janvier 1880; MC/RE/III/25; Un registre de 100 feuillets, soit l'équivalent de 200 pages de papier manuscrites, hauteur 35 X largeur 25 cm. Le registre est en bon état.
  - Liste chronologique des actes pour la période du 9 octobre au 31 décembre 1872, 9 octobre - 31 décembre 1872; 1 r°-5 r°; 8 pages.
  - Liste chronologique des actes pour la période du 3 janvier au 31 décembre 1873, 3 janvier - 31 décembre 1873; 5 r°-23 v°; 38 pages.
  - Liste chronologique des actes pour la période du 10 janvier au 31 décembre 1874, 10 janvier - 31 décembre 1874; 23 v°-34 r°; 22 pages.
  - Liste chronologique des actes pour la période du 2 janvier au 30 décembre 1875, 2 janvier - 30 décembre 1875; 34 r°-44 v°; 22 pages.
  - Liste chronologique des actes pour la période du 4 janvier au 30 décembre 1876, 4 janvier - 30 décembre 1876; 44 v°-55 r°; 22 pages.
  - Liste chronologique des actes pour la période du 2 janvier au 31 décembre 1877, 2 janvier - 31 décembre 1877; 55 r°-67 v°; 26 pages.
  - Liste chronologique des actes pour la période du 2 janvier au 30 décembre 1878, 2 janvier - 30 décembre 1878; 67 v°-82 v°; 31 pages.
  - Liste chronologique des actes pour la période du 6 janvier au 31 décembre 1879, 6 janvier - 31 décembre 1879; 83 r°-99 v°; 34 pages.
  - Liste chronologique des actes pour la période du 2 janvier au 27 janvier 1880, 2 janvier - 27 janvier 1880; 99 v°-100 v°; 3 pages.
- Répertoire chronologique pour la période du 28 janvier 1880 au 11 mars 1885, 28 janvier 1880 - 11 mars 1885; MC/RE/III/26; Un registre de 100 feuillets, soit l'équivalent de 200 pages de papier manuscrites,hauteur 35 X largeur 25 cm. Le registre est en bon état.
  - Liste chronologique des actes pour la période du 28 janvier au 31 décembre 1880, 28 janvier - 31 décembre 1880; 1 r°-23 v°; 46 pages.
  - Liste chronologique des actes pour la période du 5 janvier au 31 décembre 1881, 5 janvier - 31 décembre 1881; 23 v°-44 r°; 42 pages.
  - Liste chronologique des actes pour la période du 2 janvier au 30 décembre 1882, 2 janvier - 30 décembre 1882; 44 v°-61 r°; 32 pages.
  - Liste chronologique des actes pour la période du 4 janvier au 31 décembre 1883, 4 janvier - 31 décembre 1883; 61 r°-81 r°; 41 pages.
  - Liste chronologique des actes pour la période du 3 janvier au 31 décembre 1884, 3 janvier - 31 décembre 1884; 81 r°-97 v°; 34 pages.
  - Liste chronologique des actes pour la période du 2 janvier au 11 mars 1885, 2 janvier - 11 mars 1885; 97 v°-100 v°; 7 pages.
- Répertoire chronologique pour la période du 13 mars 1885 au 3 novembre 1891, 13 mars 1885 - 3 novembre 1891; MC/RE/III/27; Un registre de 100 feuillets, soit l'équivalent de 200 pages de papier manuscrites,hauteur 35 X largeur 25 cm. Le registre est en bon état.
  Le registre contient aussi le répertoire du notaire Antoine Motel pour la période du 4 novembre 1891 au 16 juillet 1892.
  - Liste chronologique des actes pour la période du 13 mars au 30 décembre 1885, 13 mars - 30 décembre 1885; 1 r°-16 v°; 33 pages.
  - Liste chronologique des actes pour la période du 2 janvier au 31 décembre 1886, 2 janvier - 31 décembre 1886; 16 v°-31 r°; 29 pages.
  - Liste chronologique des actes pour la période du 3 janvier au 31 décembre 1887, 3 janvier - 31 décembre 1887; 31 r°-49 v°; 38 pages.
  - Liste chronologique des actes pour la période du 4 janvier au 31 décembre 1888, 4 janvier - 31 décembre 1888; 49 v°-63 v°; 29 pages.
  - Liste chronologique des actes pour la période du 5 janvier au 31 décembre 1889, 5 janvier - 31 décembre 1889; 64 r°-73 v°; 20 pages.
  - Liste chronologique des actes pour la période du 4 janvier au 31 décembre 1890, 4 janvier - 31 décembre 1890; 73 v°-84 v°; 23 pages.
  - Liste chronologique des actes pour la période du 4 janvier au 3 novembre 1891, 4 janvier - 3 novembre 1891; 84 v°-92 v°; 17 pages.